# 请教陈版：期后提前交割远期外汇期末公允价值的计量

提问人：chenzhen90 时间：2018-07-11 20:42:08
陈版好，向您求教一个问题如下。 背景：期末时点，企业有部分尚未交割的剩余期间为 3 个月的远期外汇合约 原本按照期末公允价值计量=（期末未交割的远期结汇约定汇率－根据剩余交割时限确定的期末金融机构远期汇率报价）×远期结汇额度。 其中：根据剩余交割时限确定的期末金融机构远期汇率报价可以取交易对手行的期末时点 3 个月远期牌价进行计量。
但是企业在期后快速的提前交割了，从而有了期后这些远期外汇合约的提前交割价。
问题：期末时点公允价的选取疑惑 那么这个远期外汇在期末尚未交割时点上，对于“根据剩余交割时限确定的期末金融机构远期汇率报价”价格的选取是选 1 、期后提前交割的价格；还是依然为 2 、期末时点交易对手行 3 个月远期牌价。
谢谢！

回答人：chenyiwei
如果在资产负债表日这一特定时点上，尚无迹象表明将会提前交割，则期末公允价值计量仍按常规方法，期后交割价格与原公允价值之间的差额为提前交割损益，计入投资收益，并将前期累积的公允价值变动损益计入投资收益；如果在资产负债表日已经基本确定将会提前交割，则应视作衍生工具条款的修改，按修改后的条款重新确定衍生工具的资产负债表日公允价值，并将重新计量的损益计入报告期利润表。